臺灣雲林地方法院刑事判決　　　　　　　　　　　　　九十三年度訴字第二六四號
　　公　訴　人　臺灣雲林地方法院檢察署檢察官
　　被　　　告　甲○○
右列被告因違反毒品危害防制條例案件，經檢察官提起公訴（九十三年度毒偵字第二
五六號、第五九二號）及移
暨檢察官當庭擴張犯罪事實，由本院合議庭裁定以簡式審判程序審理，並併案審理，
判決如左：
    主  文
甲○○連續施用第壹級毒品，處有期徒刑壹年，扣案之注射針筒壹支沒收；又連續施
用第貳級毒品，處有期徒刑肆月。應執行有期徒刑壹年貳月，扣案之注射針筒壹支沒
收。
    事  實
一、甲○○前因施用第二級毒品安非他命案件，經觀察、勒戒後，認有繼續施用毒品
    之傾向，為本院裁定令入戒治處所施以強制戒治，嗣因戒治成效經評定為合格，
    復經本院裁定停止戒治，所餘戒治期間付保護管束，於民國九十年七月三日釋放
    出所，惟嗣經本院撤銷停止戒治，並於九十一年六月二十日入所續行戒治，於九
    十二年一月二日執行強制戒治期滿，由臺灣雲林地方法院檢察署檢察官於九十二
    年一月十日以九十二年度戒毒偵字第三號不起訴處分確定。詎仍不知悔改，未戒
    除毒癮，於前開強制戒治執行完畢釋放後五年內，又基於施用第一級毒品之概括
    犯意，自九十二年十二月七日起至九十三年八月十九日七時許止，在雲林縣台西
    鄉牛厝村丘厝三十號住處、雲林縣麥寮鄉「水姑娘ＫＴＶ」店內等處，以將第一
    級毒品海洛因摻水放入其所有之注射針筒內後注射血管之方式，連續施用海洛因
    多次，平均二、三天即施用一次；另基於施用第二級毒品之概括犯意，於九十三
    年四月十八日晚間及同年八月十八日，在上開住處，以用火烤燒玻璃吸食器內之
    甲基安非他命吸食其煙霧之方式，施用甲基安非他命二次。嗣：(一)於九十二年十
    二月八日十時許，因列管毒品人口，為警通知採尿送驗結果，呈「嗎啡陽性」反
    應；(二)於九十三年二月二日二十二時四十五分許，為警臨檢「水姑娘ＫＴＶ」時
    查獲甲○○為列管毒品人口，經採尿送驗結果，亦呈「嗎啡陽性」反應；(三)於九
    十三年四月十九日，因另涉竊盜罪嫌經解送台灣雲林看守所羈押時，經採尿送驗
    結果，呈「嗎啡陽性」、「甲基安非他命陽性」反應；(四)於九十三年八月十九日
    十一時三十分許，因本案毒品通緝為警於雲林縣麥寮鄉麥寮公園查獲，並扣得注
    射針筒一支，經採尿送驗結果，呈「嗎啡陽性」、「甲基安非他命陽性」反應而
    查悉上情。
二、案經雲林縣警察局台西分局報告及台灣雲林看守所移送臺灣雲林地方法院檢察署
    檢察官偵查起訴及移送本院併辦，並經公訴檢察官當庭擴張犯罪事實。
    理  由
一、右揭事實，業據被告甲○○於本院審理時坦承不諱，且被告於：(一)九十二年十二
    月八日十時許為警調驗尿液時，經採集尿液送驗，確呈「嗎啡陽性」反應，此有
    列管毒品人口尿液檢體採集送驗紀錄表、詮昕科技股份有限公司九十二年十二月
    三十日濫用藥物尿液檢驗報告各一紙在卷可參。(二)九十三年二月二日二十二時四
    十五分許為警查獲時，經採集尿液送驗結果，亦呈「嗎啡陽性」反應，此有列管
    毒品人口尿液檢體採集送驗紀錄表、詮昕科技股份有限公司九十三年三月三日濫
    用藥物尿液檢驗報告各一紙附卷可稽。(三)九十三年四月十九日解送至台灣雲林看
    守所羈押時，經採集尿液送驗結果呈「嗎啡陽性」、「甲基安非他命陽性」反應
    ，此有檢體採收紀錄表、詮昕科技股份有限公司九十三年四月二十八日濫用藥物
    尿液檢驗報告各一紙在卷可證。(四)九十三年八月十九日十一時三十分許為警緝獲
    後，經採尿送驗結果呈「嗎啡陽性」、「甲基安非他命陽性」反應，此有列管毒
    品人口尿液檢體採集送驗紀錄表、詮昕科技股份有限公司九十三年九月二日濫用
    藥物尿液檢驗報告各一紙在卷可考，並有被告所有供施用海洛因使用之注射針筒
    一支扣案足證，堪認被告之自白與事實相符。又被告前因施用第二級毒品安非他
    命案件，經觀察、勒戒後，認有繼續施用毒品之傾向，為本院裁定令入戒治處所
    施以強制戒治，嗣因戒治成效經評定為合格，復經本院裁定停止戒治，所餘戒治
    期間付保護管束，於九十年七月三日釋放出所，惟嗣經本院撤銷停止戒治，並於
    九十一年六月二十日入所續行戒治，於九十二年一月二日執行強制戒治期滿，由
    臺灣雲林地方法院檢察署檢察官於九十二年一月十日以九十二年度戒毒偵字第三
    號不起訴處分確定等情，有前開案號不起訴處分書、台灣高等法院被告全國前案
    紀錄表各一份在卷可參。本件事證明確，被告於前開強制戒治執行完畢釋放後五
    年內，再犯本件施用第一級、第二級毒品之犯行，均堪認定。
二、查海洛因屬毒品危害防制條例第二條第二項第一款所列之第一級毒品，而甲基安
    非他命屬同項第二款所列之第二級毒品，故核被告所為，係犯毒品危害防制條例
    第十條第一項之施用第一級毒品罪及同條第二項之施用第二級毒品罪。被告各次
    持有毒品進而施用，其持有之低度行為應為施用之高度行為所吸收，均不另論罪
    。被告先後多次施用第一級、第二級毒品之行為，均時間緊接，並分別觸犯構成
    要件相同之罪名，顯均係基於概括犯意反覆為之，應各依連續犯之規定論以一罪
    ，並分別依法加重其刑。再者，檢察官雖僅就被告「於九十二年十二月八日十時
    許經警採尿前九十六小時內某時」施用第一級毒品海洛因、「於九十三年四月十
    九日採尿前回溯九十六小時內之某時」施用第二級毒品甲基安非他命之犯行起訴
    ，然如前所述，被告自九十二年十二月七日起迄至九十三年八月十九日七時許止
    ，其間均有施用第一級毒品海洛因，且平均約二、三天即施用一次；被告於九十
    三年八月十八日，亦有施用第二級毒品甲基安非他命之事實，此等部份雖均未據
    檢察官起訴，惟與上開已起訴之施用第一級毒品海洛因、第二級毒品甲基安非他
    命之事實，各具有連續犯裁判上一罪之關係，基於審判不可分之原則，均應為起
    訴效力所及，且亦均經公訴檢察官當庭擴張犯罪事實，本院自應併予審究，附此
    敘明。又被告所犯上開施用第一級毒品罪及施用第二級毒品罪二罪，犯意各別，
    罪名互異，應予分論併罰。爰審酌被告不思其正值青年，堪為社會大用之際，卻
    長期耽溺於戕身之物；且其前曾因施用毒品案件，經觀察、勒戒後，認有繼續施
    用毒品之傾向，而續行強制戒治執行完畢，卻仍未能戒除毒癮，藉詞因受損友誘
    惑或基於家庭因素而再犯本件施用毒品案件，並以二、三天即施用一次之頻率施
    用海洛因，偶而亦施用甲基安非他命，顯見其對於毒品之依賴性甚高，自我把持
    、控制之能力亦顯不佳，及被告犯罪後於審判中尚能坦承犯行，態度尚稱良好，
    學歷僅國中肄業，羈押前從事服務業，月入約新台幣三至五萬元不等等一切情狀
    ，爰分別量處如主文所示之刑，並定其應執行之刑，以資警惕。
三、至扣案之注射針筒一支為被告所有，並供其施用毒品海洛因所用之物，業據被告
    供承在卷，爰依刑法第三十八條第一項第二款規定沒收之。
四、據上論結，應依刑事訴訟法第二百七十三條之一第一項、第二百九十九條第一項
    前段，毒品危害防制條例第十條第一項、第二項，刑法第十一條前段、第五十六
    條、第三十八條第一項第二款、第五十一條第五款，判決如主文。
本案經檢察官乙○○到庭執行職務。
中      華      民     國    九十三    年     十      月     二十九     日
                                        臺灣雲林地方法院刑事第五庭
                    法  官  李明益
右正本證明與原本無異。
如不服本判決，應於判決送達後十日內向本院提出上訴狀( 應附繕本 )。
                                            書記官  莊正彬
中      華      民     國    九十三    年     十      月     二十九     日
附錄法條
毒品危害防制條例第十條第一項、第二項
毒品危害防制條例第十條
施用第一級毒品者，處六月以上五年以下有期徒刑。
施用第二級毒品者，處三年以下有期徒刑。
